臺灣桃園地方法院小額民事判決
110年度桃保險小字第750號
原      告  南山產物保險股份有限公司

法定代理人  王英君  
訴訟代理人  蒲柄文  
            徐啟峰  
被      告  鄭竹圓  


上列當事人間請求損害賠償事件，本院於民國111 年2 月25日言
詞辯論終結，判決如下：
    主    文
被告應給付原告新臺幣壹萬柒仟參佰柒拾柒元，及自民國一百一
十年九月二十二日起至清償日止，按週年利率百分之五計算之利
息。
訴訟費用新臺幣壹仟元由被告負擔。
本判決得假執行。
    理由要領
一、原告主張：被告於民國109 年2 月24日15時4 分許，騎乘車
    號000-000 號普通重型機車，行經桃園市桃園區中正路與民
    光路口，與原告承保洪國佑所有、許鑫瑜駕駛之車牌號碼00
    0-0000號自用小客車（下稱系爭車輛）發生碰撞，致系爭車
    輛受損等情，業據其提出系爭車輛行車執照、車損照片、桃
    園市政府警察局道路交通事故當事人登記聯單等為證，並據
    本院依職權向桃園市政府警察局交通警察大隊調閱本件道路
    交通事故現場圖、A3類道路交通事故調查訪問表及現場照片
    等資料，經核與原告所述相符，且為被告所不爭執，堪信為
    真實。
二、原告再主張：被告應就本件事故，負侵權行為損害賠償責任
    ，並應賠償原告新臺幣（下同）17,377元乙節，則為被告所
    否認，並辯稱：系爭車輛右轉時有打方向燈，但是他並未讓
    直行車先行並且緊急煞車，我才會追撞系爭車輛等語。惟按
    「汽車行駛時，駕駛人應注意車前狀況及兩車並行之間隔，
    並隨時採取必要之安全措施，不得在道路上蛇行，或以其他
    危險方式駕車。」，道路交通安全規則第94條第3 項定有明
    文。經查，依事故發生時之現場狀況及客觀條件，被告並無
    不能注意之情事，而依上開道路交通事故現場圖及現場照片
    （見本院卷第24至26頁），顯示被告於前開時、地駕駛車輛
    時，係以其機車之車頭前端右側護板撞擊系爭車輛之左後保
    險桿，可知系爭車輛為前方車輛，被告為後方車輛，被告本
    應遵守上述交通安全規定，竟疏未與前車即系爭車輛保持隨
    時可以煞停之安全距離，並疏於注意車前狀況，隨時採取必
    要之安全措施，致由後方撞擊前方之系爭車輛，是被告對於
    本件交通事故之發生，顯有過失，堪予認定，而系爭車輛之
    損害與被告之過失行為間，亦有相當因果關係，被告自應就
    本件事故負過失侵權行為責任，是被告上開所辯，委不可採
    。
三、按物被毀損時，被害人除得依民法第196 條請求賠償外，並
    不排除民法第213 條至第215 條之適用。依民法第196 條請
    求賠償物被毀損所減少之價額，得以修復費用為估定之標準
    ，但以必要者為限（例如：修理材料以新品換舊品，應予折
    舊）。查系爭車輛修復費用為18,011元（工資16,801元、零
    件1,210元），有中華賓士汽車股份有限公司出具之估價單
    及統一發票在卷可稽（見本院卷第9至14 頁）。而依行政院
    財政部發布之「固定資產耐用年數表」規定，汽車如非屬運
    輸業用客車、貨車，其耐用年數為5 年，並依同部訂定之「
    固定資產折舊率表」規定，耐用年數5 年依定率遞減法之折
    舊率為千分之369 ，其最後1 年之折舊額，加歷年折舊累計
    額，其總和不得超過該資產成本原額10分之9 。查系爭車輛
    係於107 年7月出廠，有系爭車輛行車執照1紙 在卷為憑（
    見本院卷第7頁），至本件事故發生之109 年2 月24日，系
    爭車輛之實際使用年數為1 年8 個月，故原告就零件部分得
    請求之金額應以576 元為限（計算式如附表），加計工資16
    ,801元，共17,377元，即為原告得請求之修復費用。
四、綜上所述，原告依侵權行為法律關係，請求被告給付17,377
    元，及自起訴狀繕本送達（於110 年9 月11日為寄存送達，
    經10日於110 年9 月21日生效，見本院卷第29頁）之翌日即
    110 年9 月22日起至清償日止，按週年利率5 ％計算之利息
    ，為有理由，應予准許。
五、本件係依民事訴訟法第436 條之8 第1 項適用小額訴訟程序
    所為之判決，依同法第436 條之20之規定，法院為被告敗訴
    之判決時，應依職權宣告假執行。
六、本件事證已臻明確，兩造其餘主張、陳述及所提之證據，經
    審酌均與判決結果不生影響，爰不一一論列，附此敘明。
七、訴訟費用負擔之依據：民事訴訟法第78條。並依同法第436
    條之19第1 項規定，確定訴訟費用額為原告繳納之第一審裁
    判費1,000 元由被告負擔。
　　
中    華    民    國   111    年    3     月    11    日
                  桃園簡易庭  法  官  汪智陽
以上正本係照原本作成。
如不服本判決，應於送達後20日內，向本院提出上訴狀並表明上
訴理由，如於本判決宣示後送達前提起上訴者，應於判決送達後
20日內補提上訴理由書（須附繕本）。
如委任律師提起上訴者，應一併繳納上訴審裁判費。
中    華    民    國   111    年    3     月    11    日
                              書記官  陳家蓁

附表：                  110 年度桃保險小字第750 號     年 數  折        舊        額   折  舊  後 餘額   計  算  方  式 金額   計算方式 金額 01 1,210x0.369 446 1,210-446 764 02 764x0.369x8/12 188 764-188 576 說明： 一、單位為新臺幣，元以下四捨五入。 二、採定率遞減法計算折舊。     

附錄：
一、民事訴訟法第436條之24第2項：
    對於小額程序之第一審裁判上訴或抗告，非以其違背法令為
    理由，不得為之。
二、民事訴訟法第436條之25：
    上訴狀內應記載上訴理由，表明下列各款事項：
    ㈠原判決所違背之法令及其具體內容。
    ㈡依訴訟資料可認為原判決有違背法令之具體事實。
三、民事訴訟法第471條第1項：（依同法第436條之32第2項規定
    於小額事件之上訴程序準用之）
    上訴狀內未表明上訴理由者，上訴人應於提起上訴後20日內
    ，提出理由書於原第二審法院；未提出者，毌庸命其補正，
    由原第二審法院以裁定駁回之。